【裁判字號】    97,交聲,877
【裁判日期】    980512
【裁判案由】    聲明異議
【裁判全文】
臺灣臺南地方法院交通事件裁定         97年度交聲字第877號
移送機關    交通部公路總局嘉義區監理所臺南監理站
異議人即
受處分人    甲○○
上列受處分人因違反道路交通管理處罰條例案件，對於交通部公
路總局嘉義區監理所臺南監理站民國 97年8月11日所為之裁決處
分（處分案號：嘉監南字第裁74-S00000000號），聲明異議，本
院裁定如下：
    主  文
原處分撤銷。
甲○○計程車駕駛人，不依規定辦理執業登記，經依前項處罰仍
不辦理，處壹年內不得考領駕駛執照。
    理  由
一、原處分意旨略以：異議人即受處分人甲○○（下稱異議人）
    於民國九十七年七月七日八時十分許，駕駛車牌號碼６７６
    －ＮＶ號營業一般小客車，在臺南市○○○路與文賢路口處
    ，因「計程車駕駛人，未向警察機關辦理執業登記，領取執
    業登記證，即行執業」之違規，經臺南市警察局員警當場攔
    停掣單舉發，嗣經移送機關即交通部公路總局嘉義區監理所
    臺南監理站查證屬實，依道路交通管理處罰條例第三十六條
    第一項之規定，裁處異議人罰鍰新臺幣（下同）一千五百元
    等語。
二、本件異議意旨略以：本件舉發通知單所開立之車牌號碼與車
    行公司名稱不一樣，因異議人自動澄清以致交通隊更改車號
    與車行公司名稱，實為執法警員有業務過失之嫌，因而為此
    聲明異議等語。
三、按計程車駕駛人，未向警察機關辦理執業登記，領取執業登
    記證，即行執業者，處一千五百元以上三千六百元以下罰鍰
    。計程車駕駛人，不依規定辦理執業登記，經依前項處罰仍
    不辦理者，吊銷其駕駛執照，道路交通管理處罰條例第三十
    六條第一項、第二項分別定有明文。又按汽車駕駛人，曾依
    本條例其他各條規定吊銷駕駛執照者，一年內不得考領駕駛
    執照；前四項不得考領駕駛執照規定，於汽車駕駛人係無駕
    駛執照駕車者，亦適用之，道路交通管理處罰條例第六十七
    條第三項、第五項亦有明文。
四、經查：
(一)、異議人前於九十七年四月二十五日十時十五分許，駕駛車牌
    號碼６７６－ＮＶ號營業一般小客車，在臺南市○○路○段
    １５號前，因計程車駕駛人未依規定辦理執業登記，即行執
    業，經臺南市警察局員警掣單舉發，依道路交通管理處罰條
    例第三十六條第一項規定處罰鍰一千五百元，異議人並已於
    九十七年五月二日繳納罰鍰執行結案等情，有臺南市警察局
    九十七年四月二十五日南市警交字第Ｓ00000000號
    舉發違反道路交通管理事件通知單及移送機關嘉監南字裁７
    ４－Ｓ00000000號違反道路交通管理事件裁決書各
    一份在卷可稽。而異議於上開處罰後，仍未依規定辦理執業
    登記，復於九十七年七月七日八時十分許，駕駛上開營業小
    客車執業，在臺南市○○○路與文賢路口處，為警查獲經當
    場舉發一情，有臺南市警察局九十七年七月七日南市警交字
    第Ｓ00000000號舉發違反道路交通管理事件通知單
    及移送機關九十七年八月十一日嘉監南字第裁７４－Ｓ00
    000000號裁決書各一份附卷可稽，且異議人對其違規
    之事實並不爭執。是異議人於本件違規前經依道路交通管理
    處罰條例第三十六條第一項規定處罰後，仍未依規定辦理執
    業登記，復於上揭時、地，駕駛營業自小客車執業，再次為
    「未向警察機關辦理執業登記，領取執業登記證，即行執業
    」之違規事實，應足認定。
(二)、至異議人另辯稱：舉發通知單所開立之車牌號碼與車行公司
    名稱不一樣，因伊自動澄清以致交通隊更改車號與車行公司
    名稱，實為執法警員有業務過失之嫌云云。然本件舉發通知
    單上除車牌號碼欄誤載為「５３１－ＮＰ」及車主地址僅登
    載為「南市」，嗣經舉發機關以函文更正車牌號碼為「６７
    ６－ＮＶ」、車主地址為「臺南市○○路○段７５號３樓」
    ，有臺南市警察局九十七年七月二十四日南市警交字第０９
    ７５０２３７７５０號函一份在卷可參。而觀諸本件舉發通
    知單上違規駕駛人之性別、地址、出生年月日、駕照或身分
    證統一編號、車輛種類、車主姓名、違規時間、違規地點、
    違規事實等欄項記載均屬正確，且異議人對其駕駛車牌號碼
    ６７６－ＮＶ號營業一般小客車於上揭時間、行經上開地點
    遭警員舉發違規之事實並不爭執，足認上開舉發通知單上「
    車牌號碼」欄項將「６７６－ＮＶ」號誤載為「５３１－Ｎ
    Ｐ」號，顯係誤載、誤繕，並不影響本件異議人受處分事實
    之特定性，為事後可得更正事項，難謂有何明顯重大之瑕疵
    ，則移送機關所為之裁處，並無更不利於異議人之權益，亦
    不影響處分結果之正確性，是異議人此部分所辯，尚不足採
    。
五、綜上所述，異議人前確有計程車駕駛人「未向警察機關辦理
    執業登記，領取執業登記證，即行執業」之違規事實，並經
    依道路交通管理處罰條例第三十六條第一項規定處罰後，仍
    不辦理執業登記而執業之違規行為，堪以認定。移送機關未
    予詳查，遽依道路交通管理處罰條例第三十六條第一項之規
    定，裁處異議人罰鍰一千五百元，實有違誤。則本件本應依
    道路交通管理處罰條例第三十六條第二項、第六十七條第三
    項之規定，裁處異議人吊銷駕駛執照，一年內不得考領駕駛
    執照之處分。惟本件異議人前經移送機關依違反道路交通管
    理處罰條例第六十三條第三項規定裁處吊扣駕駛執照一個月
    ，因異議人未依規定期限到案辦理吊扣駕駛執照事宜，經移
    送機關逕行註銷（逕註期間自九十六年四月二十七日至九十
    七年四月二十六日），異議人於本件九十七年七月七日違規
    時，其領有之駕駛執照業經逕行註銷在案，此有交通部公路
    總局嘉義區監理所臺南監理站九十八年四月二十七日嘉監南
    字第０９８０１０９４８５號函一份在卷可參。故異議人於
    本件違規時係無駕駛執照駕車且無駕駛執照可供吊銷，依上
    揭說明，仍應依道路交通管理處罰條例第六十七條第三項、
    第五項之規定，裁處一年內不得考領駕駛執照之處分。從而
    ，異議人執詞提出異議，雖無理由，惟原處分既有上開可議
    之處，自應由本院撤銷原處分，並依違反道路交通管理處罰
    條例第三十六條第二項、第六十七條第三項、第五項之規定
    ，裁處如主文第二項所示，以資適法。
六、據上論斷，應依道路交通管理處罰條例第八十七條第二項、
    第三十六條第二項、第六十七條第三項、第五項，道路交通
    案件處理辦法第二十條前段，裁定如主文。
中    華    民    國    98    年     5    月    12    日
                        交通法庭  法  官  陳金虎
以上正本證明與原本無異。
如不服本裁定應於送達後5日內向本院提出抗告狀（應附繕本）
。
                                  書記官  蔡明峰
中    華    民    國    98    年    5     月    12    日


司法院資訊處製作；財團法人民間司法改革基金會備份。
